【裁判字號】    95,易,1540
【裁判日期】    951229
【裁判案由】    竊盜
【裁判全文】
臺灣士林地方法院刑事判決              95年度易字第1540號
公  訴  人  臺灣士林地方法院檢察署檢察官
被      告  乙○○
                    現羈押於台灣士林看守所
上列被告因竊盜案件，經檢察官提起公訴（95年度偵字第13308號）
，被告於本院準備程序中就被訴之事實為有罪之陳述，經本院合
議庭裁定改由受命法官獨任依簡式審判程序審理並判決如下：
    主  文
乙○○竊盜，累犯，處有期徒刑壹年。
    事  實
一、乙○○曾因違反麻醉藥品管理條例及藥事法案件，經臺灣花
    蓮地方法院以82年度易字第221 號判決處有期徒刑5 年6 月
    、8 月及4 月，應執行有期徒刑6 年4 月確定。又曾因違反
    肅清煙毒條例案件，經臺灣花蓮地方法院以82年度訴字第17
    2 號判決，處有期徒刑2 年，嗣經不服提起上訴，由臺灣高
    等法院花蓮分院以82年度上訴字第392 號判決上訴駁回確定
    。並因竊盜案件，經臺灣花蓮地方法院以82年度易字第501
    號判決，處有期徒刑5 月，嗣經不服提起上訴，由臺灣高等
    法院花蓮分院以82年度上易字第377 號判決上訴駁回確定。
    而前開案件經臺灣高等法院花蓮分院以83年度聲字第141 號
    裁定，定其應執行刑有期徒刑8 年6 月，執行至民國86年2
    月20日縮短刑期假釋出監，惟乙○○再因竊盜案件，經臺灣
    花蓮方法院以88年度易字第37號判決，處有期徒刑7 月確定
    ，又因竊盜案件，經臺灣花蓮地方法院以88年度易字第532
    號判決，處有期徒刑4 月確定，另因違反毒品危害防制條例
    案件，經臺灣花蓮地方法院以88年度花簡字第268 號判決，
    處有期徒刑4 月確定。前開假釋亦經撤銷，所餘殘刑4 年4
    月17日與嗣後宣告之徒刑，於94年1 月25日因縮短刑期執行
    完畢出監。詎猶不知悔改，又意圖為自己不法之所有，於95
    年10月4 日晚間8 時許，在臺北市○○區○○路117 號前，
    見甲○○所有停在該處車牌號碼CTY ─606 號重型機車鑰匙
    未取下，乃騎走竊得該車，嗣經警循線查獲，始悉上情，並
    扣得該機車。
二、案經臺北縣政府警察局淡水分局報告臺灣士林地方法院檢察
    署檢察官偵查起訴。
    理  由
一、上揭犯罪事實，業據被告乙○○於本院審理時坦承不諱，核
    與證人即被害人甲○○於警詢（被告及檢察官均同意作為證
    據）所證訴之失竊情節相符，並有贓物認領保管單及相片在
    卷可稽，事證明確，被告犯行堪予認定。
二、核被告乙○○所為係犯刑法第320 條第1 項之竊盜罪。又被
    告有如事實欄所載之犯罪科刑及執行情形，有臺灣高等法院
    被告前案紀錄表在卷可稽，其於5 年內再故意犯本件有期徒
    刑以上之罪，為累犯，應依刑法第47條第1 項之規定，加重
    其刑。爰審酌被告正值盛年，不思正途營生，竟冀望不勞而
    獲竊取他人機車（價值約新台幣3 萬元），及犯罪之動機、
    目的、手段、犯後坦承犯行，態度良好及之前甫犯竊盜罪，
    尚在法院審理中，又犯本件竊盜案等一切情狀，量處如主文
    所示之刑，以示懲儆。
三、檢察官雖以被告前有多次竊盜犯行，業經刑罰處遇仍未能收
    其效，而再犯竊盜罪，足見被告有犯罪之習慣，應有加強矯
    治之必要，請求諭知於刑之執行前令入勞動場所強制工作，
    等語。惟按保安處分係針對受處分人將來之危險性所為之處
    置，以達教化、治療之目的，為刑罰之補充制度，保安處分
    中之強制工作，旨在對嚴重職業性犯罪及欠缺正確工作觀念
    或無正常工作因而犯罪者，強制其從事勞動，學習一技之長
    及正確之謀生觀念，使其日後重返社會，能適應社會生活。
    然保安處分之措施亦含社會隔離、拘束身體自由之性質，其
    限制人民之權利，實與刑罰同，自應受比例原則之規範，使
    保安處分之宣告，與行為人所為行為之嚴重性、行為人所表
    現之危險性，及對行為人未來行為之期待性相當（最高法院
    91年度臺上字第4625號判決意旨參照）。查被告雖曾因竊盜
    案件，經臺灣花蓮地方法院以82年度易字第501 號判決，處
    有期徒刑5 月，嗣經不服提起上訴，由臺灣高等法院花蓮分
    院以82年度上易字第377 號判決上訴駁回確定，又曾因竊盜
    案件，經臺灣花蓮方法院以88年度易字第37號判決，處有期
    徒刑7 月確定，又因竊盜案件，經臺灣花蓮地方法院以88年
    度易字第532 號判決，處有期徒刑4 月確定，此見臺灣高等
    法院被告前案紀錄表即明，惟其自82年至88年有3 次竊盜遭
    查獲判刑確定，是否得僅據此認定被告有竊盜之犯罪習慣，
    已非完全無疑，又被告雖於95年8 月4 日另有竊取機車及電
    線之竊盜犯行（經本院另於95年12月4 日以95年度易字第
    1254號判決判處有期徒刑4 月及7 月），嗣再於95年10月4
    日犯本件竊取機車之竊盜罪，惟其犯罪行為之嚴重性尚非重
    大，所竊取之財物價值亦非甚鉅，於犯罪後亦坦承犯行不諱
    ，尚知悔悟，是依比例原則，綜合其所表現之危險性及對其
    未來之期待性等情以觀，本院因認宣告如主文所示之刑，已
    足認為與被告犯行之處罰相當，已足收儆懲之效，尚難認定
    有另宣告強制工作以預防矯治其社會危險性之必要，爰不另
    為強制工作之諭知，是檢察官聲請諭知強制工作部分，尚無
    必要，併此敘明。
據上論斷，應依刑事訴訟法第273 條之1 第1 項、第299 條第1
項前段，刑法第320 條第1 項、第47條第1 項，刑法施行法第1
條之1，判決如主文。
本案經檢察官王以文到庭執行職務。
中    華    民    國    95    年    12    月    29    日
                  刑事第三庭法  官  賴邦元
以上正本證明與原本無異。
如不服本判決，應於判決送達後10日內，向本院提出上訴狀。
                            書記官  游意婷
中    華    民    國    95    年    12    月    29    日
附錄本案論罪科刑法條之依據：
中華民國刑法第320條
（普通竊盜罪、竊佔罪）
意圖為自己或第三人不法之所有，而竊取他人之動產者，為竊盜
罪，處 5 年以下有期徒刑、拘役或 5 百元以下罰金。
意圖為自己或第三人不法之利益，而竊佔他人之不動產者，依前
項之規定 處斷。
前二項之未遂犯罰之。


司法院資訊處製作；財團法人民間司法改革基金會備份。
